# 请教陈版主关于营改增后税金及附加报表列报问题

提问人：qinfangqiao 时间：2017-01-16 15:19:35
2016 年全面营改增之后，“营业税金及附加”科目调整为“税金及附加”，核算：消费税、城市维护建设税、资源税、教育费附加及房产税、土地使用税、车船使用税、印花税等税费，之前在“管理费用”中核算的房产税、土地使用税、车船使用税、印花税等税费在报表列报时，是否作为会计政策变更追溯调整至上年度？如果不作为会计政策变更，是否只需在本年度按报表项目进行调整列报，上年披露数据不变？

回答人：chenyiwei
核算问题可以从 5 月份开始调整，不调整前期的核算结果。对于报表列报问题，目前了解到的信息是不要求对以前年度计入“管理费用”的税项调整其比较数据的列报方式。
事实上，由于 22 号文已经明确将利润表中的“营业税金及附加”项目改为“税金及附加”，因此原先作为“税金及附加”核算的土地增值税、资源税、教育费附加等项目，在 5 月前后都在“税金及附加”项目中列报，是比较明确的。有争议的就是原先在管理费用中核算的房产税、土地使用税、车船税、印花税等税项是否也要调整到“税金及附加”项目列报。财政部可能认为是这个列报口径差异不重大而认为无需调整。如果就你的特定个案来说，确实影响不重大的，那么不重分类也可以接受。